【裁判字號】    97,訴,2484
【裁判日期】    970731
【裁判案由】    毒品危害防制條例
【裁判全文】
臺灣臺中地方法院刑事判決              97年度訴字第2484號
公  訴  人  臺灣臺中地方法院檢察署檢察官
被      告  乙○○
上列被告因違反毒品危害防制條例案件，經公訴人提起公訴（九
十七年度毒偵字第二五０一號），被告於準備程序中就被訴事實
為有罪之陳述，經告以簡式審判之旨，並聽取意見後，合議庭裁
定由受命法官獨任進行簡式審判程序，本院判決如下：
    主    文
乙○○施用第一級毒品，累犯，處有期徒刑捌月；又施用第二級
毒品，累犯，處有期徒刑肆月，扣案之第二級毒品甲基安非他命
壹包（驗餘淨重零點壹壹伍玖公克）沒收銷燬之。應執行有期徒
刑拾壹月，扣案之第二級毒品甲基安非他命壹包（驗餘淨重零點
壹壹伍玖公克）沒收銷燬之。
    犯罪事實
一、乙○○前於民國九十五年間因施用毒品案件，經本院裁定送
    臺灣臺中看守所附設勒戒處所觀察、勒戒後，認無繼續施用
    毒品之傾向，於九十五年六月二十七日執行完畢釋放出所，
    並由臺灣臺中地方法院檢察署檢察官於九十五年六月二十九
    日，以九十五年度毒偵字第二二０八號為不起訴處分確定。
    其復於九十五年間因竊盜案件，經本院以九十五年度易字第
    一四六六號刑事判決判處有期徒刑八月確定，入監執行後，
    於九十六年一月四日縮刑期滿執行完畢。詎乙○○仍不知悔
    改，竟於前開觀察、勒戒執行完畢釋放後五年內，基於施用
    第一級毒品之犯意，於九十七年五月六日晚間十時許，在臺
    中市○區○○路一段二０七巷一七之一八號八樓住處內，以
    將第一級毒品海洛因羼水稀釋後置入針筒再注射靜脈之方式
    ，施用第一級毒品海洛因一次。其另基於施用第二級毒品之
    犯意，於九十七年五月九日晚間八時許，在上開住處，以將
    第二級毒品甲基安非他命置放於玻璃球內以火燻烤，而後再
    吸食其霧化氣體之方式，施用第二級毒品甲基安非他命一次
    。嗣於同年五月十日下午三時五十分許，在臺中市○區○○
    街二九八巷三號前，因行跡可疑為警方盤查而查獲，並扣得
    供乙○○施用之第二級毒品甲基安非他命一包（驗餘淨重零
    點一一五九公克）。採尿後送驗，驗出有嗎啡、甲基安非他
    命之陽性反應，而查得上情。
二、案經臺中市警察局第二分局報請臺灣臺中地方法院檢察署檢
    察官偵查起訴。
    理    由
一、被告乙○○對其有於上揭時、地施用第一級毒品海洛因、第
    二級毒品甲基安非他命之事實，業於警詢時、偵查中及本院
    審理時供認不諱，並有供其施用之透明結晶物一包扣案可資
    佐證。被告經警方查獲後，其尿液經送請中山醫學大學附設
    醫院檢驗科藥物檢測中心檢驗之結果，驗有嗎啡、甲基安非
    他命之陽性反應，有該中心出具之確認檢驗結果報告一紙存
    卷可證，而海洛因施用入人體後水解還原成嗎啡，再循嗎啡
    之代謝方式排出體外，已據行政院衛生署藥物食品檢驗局（
    八一）藥檢壹字第００六四三一號函說明綦詳。又扣案之白
    色粉末一包經送請行政院衛生署草屯療養院檢驗結果，檢出
    第二級毒品甲基安非他命成分，驗後淨重零點一一五九公克
    等情，有該院九十七年六月五日草療鑑字第０九七０００四
    七八四號鑑定書一份存卷可稽。再被告前曾於九十五年間因
    施用毒品案件，經本院裁定送臺灣臺中看守所附設勒戒處所
    觀察、勒戒後，認無繼續施用毒品之傾向，於九十五年六月
    二十七日執行完畢釋放出所，並由臺灣臺中地方法院檢察署
    檢察官於九十五年六月二十九日，以九十五年度毒偵字第二
    二０八號為不起訴處分確定之事實，有臺灣高等法院被告前
    案紀錄表及刑案資料查註紀錄表各一份在卷可憑。綜上，被
    告自白核與事實相符，其於前案觀察、勒戒執行完畢釋放後
    五年內再犯本案施用第一級毒品海洛因、第二級毒品甲基安
    非他命之犯行事證明確，洵堪認定。
二、核被告所為，係犯毒品危害防制條例第十條第一項之施用第
    一級毒品罪，及同條例第十條第二項之施用第二級毒品罪。
    被告施用毒品前之持有第一、二級毒品行為，本應以持有論
    ，惟持有後進而施用，其持有之低度行為應被施用之高度行
    為所吸收，故不再另論其持有第一、二級毒品罪。被告前曾
    於九十五年間因竊盜案件，經本院以九十五年度易字第一四
    六六號刑事判決判處有期徒刑八月確定，於九十六年一月四
    日縮刑期滿執行完畢之事實，有臺灣高等法院被告前案紀錄
    表、刑案資料查註紀錄表各一份附卷可稽，其於五年以內再
    故意犯本案有期徒刑以上之二罪，各應依刑法第四十七條第
    一項，論以累犯，並均加重其刑。被告施用第一級毒品海洛
    因及施用第二級毒品甲基安非他命之行為，其犯意各別，行
    為互殊，應予分論併罰。爰審酌被告施用第一、二級毒品，
    經觀察、勒戒後，仍不知戒惕，一再施用，無視於毒品對於
    自身健康之戕害及國家對於杜絕毒品犯罪之禁令，不知戒除
    惡習，惡性非輕，然念及坦承犯行，態度良好，其施用毒品
    並無危害他人，被告犯罪手段尚屬平和，所生損害尚非鉅大
    ，且被告犯後於本院審理時坦承犯行，尚見悔意之犯罪後態
    度，暨施用毒品者均有相當程度之成癮性及心理依賴，應側
    重適當之醫學治療及心理矯治為宜等一切情狀，分別量處如
    主文所示之刑，並定其應執行之刑，以資懲儆。扣案之第二
    級毒品甲基安非他命一包（驗餘淨重為零點一一五九公克）
    ，為供被告施用之毒品，又上開毒品之包裝一個，因內有第
    二級毒品甲基安非他命殘留而無法析離（此有法務部調查局
    九十三年三月十九日調科壹字第０九三００一一三０六０號
    函可憑），應整體視為毒品，依毒品危害防制條例第十八條
    第一項宣告沒收銷燬之。
據上論斷，應依刑事訴訟法第二百七十三條之一第一項、第二百
九十九條第一項前段，毒品危害防制條例第十條第一項、第二項
、第十八條第一項前段，刑法第十一條、第四十七條第一項、第
五十一條第五款，判決如主文。
本案經檢察官甲○○到庭執行職務
中    華    民    國    97    年    7     月    31    日
                  刑事第十五庭  法  官  楊真明
以上正本證明與原本無異。
如不服本判決，應於送達後十日內向本院提出上訴狀（須附繕本
），上訴於臺灣高等法院臺中分院。
上訴書狀如未敘述理由，應於上訴期間屆滿後二十日內補提理由
書於本院。
                                書記官  呂苗澂
中    華    民    國    97    年    7     月    31    日
附錄本判決論罪科刑法條
毒品危害防制條例第十條：
  施用第一級毒品者，處六月以上五年以下有期徒刑。
  施用第二級毒品者，處三年以下有期徒刑。


司法院資訊處製作；財團法人民間司法改革基金會備份。
